最高法院刑事判決                              八十八年度台上字第二八七五號
    上  訴  人  甲○○
右上訴人因偽造有價證券等罪案件，不服台灣高等法院台南分院中華民國八十七年九
月二十三日第二審判決（八十七年度上訴字第一三○五號，起訴案號：台灣台南地方
法院檢察署八十四年度營偵字第四八七號、八十四年度偵字第六一○四、六三五九號
），提起上訴，本院判決如左：
    主  文
上訴駁回。
    理  由
一偽造有價證券部分：
按刑事訴訟法第三百七十七條規定，上訴於第三審法院，非以判決違背法令為理由，
不得為之。是提起第三審上訴，應以原判決違背法令為理由，係屬法定要件。如果上
訴理由狀並未依據卷內訴訟資料，具體指摘原判決不適用何種法則或如何適用不當，
或所指摘原判決違法情事，顯與法律規定得為第三審上訴理由之違法情形，不相適合
時，均應認其上訴為違背法律上之程式，予以駁回。本件原判決綜合調查證據之結果
，認上訴人甲○○牽連犯有刑法第二百零一條第一項意圖供行使之用，而偽造有價證
券罪，第二百十六條第二百十條行使偽造私文書罪，及同法第二百十四條使公務員登
載不實文書罪之事實，因而撤銷第一審之科刑判決，改判仍依牽連犯關係，從一重之
前罪處斷，量處有期徒刑年陸月；偽造之發票人陳仁生，發票日民國八十四年二月
十七日，面額新台幣一百五十萬元之本票壹張沒收，已詳認定犯罪事實之依據及憑
以認定之理由，並對上訴人否認犯罪之辯詞，如何不足採信，均已依據卷內資料予以
指駁及說明，從形式上觀察，原判決並無違背法令情形。上訴意旨謂：八十四年二月
十六日，確經被害人陳仁生同意，始以其土地設定抵押權予邱素真，嗣因上訴人無力
清償借款，陳仁生才翻異前詞，改稱未同意上訴人設定此項抵押權。又陳仁生既已同
意上訴人以其土地設定抵押權予邱素真，上訴人因認陳仁生應已授權借貸款項，故以
陳仁生名義開立系爭本票，亦係基於陳仁生之授權，此與無權之偽造行為不同，難認
上訴人有偽造私文書及偽造有價證券犯行等語，係就原判決已詳為論斷與說明之事項
，再為事實上之爭執，殊非適法之第三審上訴理由。又原判決就上訴人所為有利之辯
解，如何不足採取，業於理由二說明其取捨之意見，雖該等理由之說明稍嫌簡略，究
非理由不備，尤無調查未盡之違法。此外，上訴人徒憑己意，對原審職權之適法行使
及原判決理由已詳為論斷之事項，任意爭辯，顯與法定上訴第三審之形式要件不符，
其此部分之上訴違背法律上之程式，應予駁回。
二連續詐欺取財部分：
按刑事訴訟法第三百七十六條所列各罪之案件，經第二審判決者，不得上訴於第三審
法院，觀諸該法條之規定自明。上訴人甲○○被訴連續詐欺取財部分，原判決係依刑
法第五十六條、第三百三十九條第一項論處罪刑。查該罪名係屬刑事訴訟法第三百七
十六條第四款之案件，既經第二審判決，自不得上訴於第三審法院，上訴人竟就此部
分復提起上訴，顯為法所不許，亦應予駁回。
據上論結，應依刑事訴訟法第三百九十五條前段，判決如主文。
中      華      民      國    八十八    年      六      月      三      日
                              最高法院刑事第七庭
                                  審判長法官  謝  家  鶴
                                        法官  洪  文  章
                                        法官  花  滿  堂
                                        法官  陳  世  淙
                                        法官  洪  佳  濱
      右正本證明與原本無異
                                              書  記  官
中      華      民      國    八十八    年      六      月     十一     日
